【裁判字號】    97,審訴,2633
【裁判日期】    970819
【裁判案由】    毒品危害防制條例
【裁判全文】
臺灣高雄地方法院刑事判決            97年度審訴字第2633號
公  訴  人  臺灣高雄地方法院檢察署檢察官
被      告  甲○○
                    另案在臺灣高雄第二監獄執行中
指定辯護人  本院公設辯護人黃文德
上列被告因毒品危害防制條例案件，經檢察官提起公訴（97年度
毒偵字第4328號、第4340號），本院合議庭裁定由受命法官獨任
依協商程序審理，判決如下：
    主  文
甲○○施用第一級毒品，累犯，處有期徒刑玖月；又施用第一級
毒品，累犯，處有期徒刑玖月。應執行有期徒刑壹年肆月。
    事實及理由
一、本件犯罪事實及證據，除犯罪事實「甲○○曾因施用毒品案
    件，經依台灣高雄地方法院裁定送戒治處所強制戒治，於民
    國92年5 月9 日停止戒治釋放出所並付保護管束，嗣於同年
    11月29日戒治期滿未經撤銷保護管束視為戒治完畢。另於94
    年間因毒品危害防制條例案件，經台灣高雄地方法院以94年
    度訴字第3393號判處有期徒刑1 年確定，於96年5 月14日縮
    刑期滿執行完畢」更正為「甲○○前因施用毒品案件，經本
    院以88年度毒聲字第6846號裁定令入戒治處所施以強制戒治
    ，復經本院以89年度毒聲字第2591號裁定停止戒治，於89年
    4 月27日釋放出戒治處所，嗣於89年8 月26日戒治期滿執行
    完畢；嗣其於前開強制戒治執行完畢釋放後5 年內，再犯施
    用毒品案件，經本院以94年度訴字第3393號判處有期徒刑1
    年確定，於96年5 月14日執行完畢」；證據部分補充「被告
    甲○○於本院審理中之自白」外，餘均引用檢察官起訴書之
    記載，如附件。
二、本件被告業已認罪，並經辯護人協助下與檢察官於審判外達
    成協商之合意，渠等合意內容為：被告願受科刑範圍如主文
    所載。經核被告所為，均係犯毒品危害防制條例第10條第1
    項之施用第一級毒品罪，且上開協商合意內容，並無刑事訴
    訟法第455 條之4 第1 項所列不得認罪協商之情形，本件既
    經檢察官聲請改依協商程序而為判決，本院爰不經言詞辯論
    ，於協商合意範圍內為協商判決。
三、應適用之法條：刑事訴訟法第455 條之4 第2 項、第455 條
    之8 、第454 條第2 項，毒品危害防制條例第10條第1 項，
    刑法第11條前段、第47條第1 項、第51條第5 款。
四、本判決除有刑事訴訟法第455 條之4 第1 項第1 款、第2 款
    、第4 款、第6 款、第7 款所定情形之一，或違反同條第2
    項規定者外，不得上訴。
本案經檢察官李文和到庭執行職務。
中    華    民    國    97    年    8     月    19    日
                  刑事第七庭    法  官  陳君杰
以上正本證明與原本無異。
如不服本判決，應於判決送達後10日內，向本院提出上訴狀。
中    華    民    國    97    年    8     月    19    日
                                書記官  李承悌
附錄本判決論罪科刑法條全文：
毒品危害防制條例第10條第1項
施用第一級毒品者，處6 月以上5 年以下有期徒刑。
附件：
臺灣高雄地方法院檢察署檢察官起訴書
                                    97年度毒偵字第4328號
                                    97年度毒偵字第4340號
    被      告  甲○○  男  39歲（民國○○年○月○○日生）
                        住高雄縣大社鄉○○路131巷15號
                        身分證統一編號：Ｚ000000000號
上被告因毒品危害防制條例案件，已經偵查終結，認應提起公訴
，茲將犯罪事實及證據並所犯法條分敘如下：
        犯罪事實
一、甲○○曾因施用毒品案件，經依台灣高雄地方法院裁定送戒
    治處所強制戒治，於民國92年5月9日停止戒治釋放出所並付
    保護管束，嗣於同年11月29日戒治期滿未經撤銷保護管束視
    為戒治完畢。另於94年間因毒品危害防制條例案件，經台灣
    高雄地方法院以94年度訴字第3393號判處有期徒刑1年確定
    ，於96年5月14日縮刑期滿執行完畢。詎其仍不知悔改，復
    基於施用第一級毒品海洛因之犯意，於：
  (一)97年3月28日下午6時50分警察採尿之時回溯24小時內之某時
    ，在其位於高雄縣大社鄉○○路住處，以將第一級毒品海洛
    因摻入香煙內點燃吸食之方式，施用第一級毒品海洛因，嗣
    其於97年3月28日下午因竊盜案件為警查獲，經其同意採尿
    送驗後，呈嗎啡及可待因陽性反應始悉上情。
  (二)97年4月10日下午1時2分警察採尿之時回溯24小時內之某時
    ，在其前開住處，以前開方式施用第一級毒品海洛因，嗣其
    於97年4月10日中午12時47分許，行經高雄縣大社鄉○○路
    210號前，因行跡可疑為警盤查，經其同意採尿送驗後，呈
    嗎啡及可待因陽性反應始悉上情。
二、案經高雄縣政府警察局仁武分局報告偵辦。
        證據並所犯法條
一、證據清單及待證事實：
    ┌─────────────┬─────────────┐
    │   證   據   方    法     │    待    證    事   實   │
    ├─────────────┼─────────────┤
    │被告甲○○於警詢中之供述  │全部犯罪事實。            │
    ├─────────────┼─────────────┤
    │高雄縣政府警察局仁武分局大│被告於高雄縣政府警察局仁武│
    │社所偵辦毒品案件尿液採驗檢│分局所採尿液檢體代號分別為│
    │驗對照表、高雄縣政府警察局│「100」與「112」，及該局送│
    │仁武分局大社分駐所偵辦毒品│驗代號「100」與「112」之尿│
    │案件尿液採證檢驗對照表各1 │液檢體，經檢驗後，均呈嗎啡│
    │份及台灣檢驗科技股份有限公│及可待因陽性反應等事實。  │
    │司濫用藥物尿液檢驗報告2份 │                          │
    ├─────────────┼─────────────┤
    │本署刑案資料查註紀錄表及全│其因施用毒品案件，經依台灣│
    │國施用毒品案件紀錄表各1份 │高雄地方法院裁定送戒治處所│
    │                          │強制戒治，於92年5月9日停止│
    │                          │戒治釋放出所並付保護管束，│
    │                          │嗣於同年11月29日戒治期滿未│
    │                          │經撤銷保護管束視為戒治完畢│
    │                          │之事實。                  │
    └─────────────┴─────────────┘
二、核被告所為，係犯毒品危害防制條例第10條第1項之施用第
    一級毒品罪嫌。其先後2次犯行，犯意各別，行為互殊，請
    予分論併罰。又其於徒刑執行完畢後，5年內再犯本件有期
    徒刑以上之罪（有本署刑案資料查註紀錄表可參），為累犯
    ，請依法加重其刑。
三、依刑事訴訟法第251條第1項提起公訴。
    此    致
臺灣高雄地方法院
中    華    民    國    97    年    6     月    4     日
                              檢  察  官   乙○○
上正本證明與原本無異
中    華    民    國    97    年    6     月    10    日
                              書  記  官   龔文志
所犯法條：毒品危害防制條例第10條第1項
施用第一級毒品者，處6月以上5年以下有期徒刑。


司法院資訊處製作；財團法人民間司法改革基金會備份。
